【裁判字號】    97,訴,15
【裁判日期】    970131
【裁判案由】    違反毒品危害防制條例
【裁判全文】
臺灣新竹地方法院刑事宣示判決筆錄        97年度訴字第15號
公  訴  人  臺灣新竹地方法院檢察署檢察官
被      告  乙○○
指定辯護人  本院公設辯護人甲○○
上列被告因違反毒品危害防制條例案件，經檢察官提起公訴（96
年度毒偵字第1601號）後，聲請改依協商程序而為判決，本院於
中華民國97年1月31日下午4時30分在本院刑事第六法庭宣示判決
，出席職員如下：
法官起立朗讀判決主文、犯罪事實要旨、處罰條文及告以上訴限
制、期間並提出上訴狀之法院，且諭知記載其內容：
一、主  文：
    乙○○施用第一級毒品，累犯，處有期徒刑玖月。扣案之第
    一級毒品海洛因貳包（驗餘數量分別為淨重壹點零柒陸貳公
    克、零點壹貳零公克）、摻有第一級毒品海洛因香煙肆支
    （驗餘數量分別為毛重零點捌捌壹公克、零點捌貳貳公
    克、零點玖伍柒陸公克、零點玖柒陸柒公克），均沒收銷燬
    。注射針筒貳支、包裝袋壹個、小鐵盒貳個，均沒收之；又
    施用第二級毒品，累犯，處有期徒刑陸月。扣案之第二級毒
    品甲基安非他命貳包（驗餘數量分別為淨重零點捌柒肆零公
    克、零點陸肆捌伍公克），均沒收銷燬。吸食器貳組，均沒
    收之。應執行有期徒刑壹年。扣案之第一級毒品海洛因貳包
    （驗餘數量分別為淨重壹點零柒陸貳公克、零點壹貳零公
    克）、摻有第一級毒品海洛因香煙肆支（驗餘數量分別為毛
    重零點捌捌壹公克、零點捌貳貳公克、零點玖伍柒陸公
    克、零點玖柒陸柒公克）、第二級毒品甲基安非他命貳包（
    驗餘數量分別為淨重零點捌柒肆零公克、零點陸肆捌伍公克
    ），均沒收銷燬。注射針筒貳支、吸食器貳組、包裝袋壹個
    、小鐵盒貳個，均沒收之。
二、犯罪事實要旨：
(一)、乙○○曾因違反麻醉藥品管理條例案件，經臺灣高等法院
      以86年度上易字第1586號判決判處有期徒刑7 月確定；又
      因違反肅清煙毒條例案件，經臺灣板橋地方法院以86年度
      訴字第910 號判決判處有期徒刑3年4月確定，前開二案並
      經臺灣高等法院以87年度聲字第61號裁定定應執行刑為有
      期徒刑3年6月確定；復因違反麻醉藥品管理條例、偽造文
      書等案件，經臺灣板橋地方法院以87年度易字第1200號判
      決分別判處有期徒刑8月、3月，應執行有期徒刑9 月確定
      ，接續執行於民國88年8 月11日縮短刑期假釋付保護管束
      出獄，嗣假釋經撤銷執行殘刑，於94年10月31日縮短刑期
      執行完畢。
(二)、乙○○曾因施用毒品案件，經臺灣板橋地方法院以91年度
      毒聲字第3433號裁定送勒戒處所觀察、勒戒後，認有繼續
      施用毒品之傾向，再經同法院以91年度毒聲字第4114號裁
      定令入戒治處所施以強制戒治，嗣於92年12月12日強制戒
      治執行完畢釋放，並經臺灣板橋地方法院檢察署檢察官以
      93年度戒毒偵字第25號為不起訴處分確定。
(三)、詎乙○○仍不知悔改，於前次強制戒治執行完畢釋放後之
      5 年內，復分別基於施用第一級、第二級毒品之犯意，於
      96年10月14日下午5時許，在其位於新竹市○○○路187之
      18號4 樓居處內，以將海洛因置於注射針筒內施用第一級
      毒品海洛因、以燒烤吸食煙霧方式施用第二級毒品安非他
      命各乙次。嗣於96年10月14日晚上8 時30分許，因另涉犯
      毒品案件遭通緝，為警在上址查獲，並扣得第一級毒品海
      洛因2 包（送驗數量分別為淨重1.0830公克、0.3195公克
      ，驗餘數量分別為淨重1.0762公克、0.3120公克）、摻有
      第一級毒品海洛因香煙4 支（送驗數量分別為毛重0.9969
      公克、0.9800公克、1.0444公克、1.0653公克，驗餘數量
      分別為毛重0.8813公克、0.8223公克、0.9576公克、0.97
      67公克）、第二級毒品甲基安非他命2 包（送驗數量分別
      為淨重0.8746公克、0.6503公克，驗餘數量分別為淨重0.
      8740公克、0.6485公克）、其所有供施用第一級毒品海洛
      因所用之注射針筒2 支、其所有供施用第二級毒品安非他
      命所用之吸食器2 組、其所有用以裝置上開海洛因毒品所
      用之包裝袋乙個、小鐵盒2 個等物，並採集其尿液送驗結
      果呈可待因、嗎啡（海洛因人體代謝物）、安非他命、甲
      基安非他命陽性反應，始悉上情。
三、處罰條文：
    毒品危害防制條例第10條第1項、第2項。
四、扣案之疑似第一級毒品海洛因白色粉末2 包（送驗數量分別
    為淨重1.0830公克、0.3195公克，驗餘數量分別為淨重1.07
    62公克、0.3120公克）、摻有疑似第一級毒品海洛因白色粉
    末之香煙4 支（與所摻白色粉末已無法析離，送驗數量分別
    為毛重0.9969公克、0.9800公克、1.0444公克、1.0653公克
    ，驗餘數量分別為毛重0.8813公克、0.8223公克、0.9576公
    克、0.9767公克）、疑似第二級毒品安非他命透明結晶2 包
    （送驗數量分別為淨重0.8746公克、0.6503公克，驗餘數量
    分別為淨重0.8740公克、0.6485公克，保管字號：96年度安
    保管字第419 號，扣押物品清單見本院卷第17頁），經送請
    行政院衛生署草屯療養院鑑驗後，確各含第一級毒品海洛因
    （Heroin）、第二級毒品甲基安非他命（ Methamphetamine
    ）成分，有行政院衛生署草屯療養院96年11月6 日草療鑑字
    第0960008785號鑑定書存卷可憑（見本院卷第18至20頁），
    分別為毒品危害防制條例第2條第2項第1款、第2款所規定之
    第一級、第二級毒品，皆屬違禁物，不問屬於被告與否，爰
    均依毒品危害防制條例第18條第1 項前段之規定，併予宣告
    沒收銷燬之；另扣案之注射針筒2支、吸食器2組（保管字號
    ：96年度保管字第1774號，扣押物品清單見本院卷第13頁）
    ，為被告所有分別供施用第一級毒品海洛因、第二級毒品安
    非他命所用之物，至扣案之包裝袋乙個、小鐵盒2 個（保管
    字號、扣押物品清單所在卷頁均同上），係被告所有供分裝
    持有上述第一級毒品海洛因所用之物，業據被告供承在卷，
    均應依刑法第38條第1項第2款規定宣告沒收。
五、協商判決除有刑事訴訟法第455條之4第1項第1款於本訊問程
    序終結前，被告撤銷協商合意或檢察官撤回協商聲請者；第
    2款被告協商之意思非出於自由意志者；第4款被告所犯之罪
    非第455條之2第1項所定得以協商判決者；第6款被告有其他
    較重之裁判上一罪之犯罪事實者；第7 款法院認應諭知免刑
    或免訴、不受理者情形之一，及違反同條第2 項「法院應於
    協商合意範圍內為判決；法院為協商判決所科之刑，以宣告
    緩刑或2 年以下有期徒刑、拘役或罰金為限」之規定者外，
    檢察官與被告均不得上訴。
六、如有前項得上訴之情形，得自收受宣示判決筆錄送達之日起
    10日內，向本院提出上訴書狀（請勿「逕送上級法院」），
    上訴於第二審法院。上訴書狀應敘述具體理由，未敘述上訴
    理由者，應於上訴期間屆滿後20日內補提理由書狀於本院（
    均須按他造當事人之人數附繕本，並請勿「逕送上級法院」
    ）。
中    華    民    國    97    年     1    月    31    日
                  刑事第三庭  法  官  林惠君
以上正本證明與原本無異。
中    華    民    國    97    年     1    月    31    日
                              書記官  蔣淑君
附錄本案論罪科刑法條全文：
毒品危害防制條例第10條
施用第一級毒品者，處6月以上5年以下有期徒刑。
施用第二級毒品者，處3年以下有期徒刑。


司法院資訊處製作；財團法人民間司法改革基金會備份。
